【裁判字號】    98,訴,3140
【裁判日期】    981016
【裁判案由】    毒品危害防制條例
【裁判全文】
臺灣臺中地方法院刑事判決              98年度訴字第3140號
公  訴  人  臺灣臺中地方法院檢察署檢察官
被      告  甲○○
                      之1（另案在臺灣臺中監獄執行中）
上列被告因違反毒品危害防制條例案件，經檢察官提起公訴（98
年度毒偵字第2950號），被告於準備程序中就被訴事實為有罪之
陳述，經告以簡式審判之旨，並聽取意見後，本院合議庭裁定由
受命法官獨任進行簡式審判程序，判決如下：
    主    文
甲○○施用第一級毒品，處有期徒刑玖月；扣案之海洛因壹包（
驗餘淨重零點零肆肆公克）沒收銷毀之。又施用第二級毒品，處
有期徒刑柒月。應執行有期徒刑壹年貳月；扣案之海洛因壹包（
驗餘淨重零點零肆肆公克）沒收銷毀之。
    事    實
一、甲○○前因施用毒品案件，經本院裁定令入勒戒處所施以觀
    察、勒戒後，認無繼續施用毒品之傾向，於民國87年8月24
    日釋放。復於89年間因施用毒品案件，經本院裁定令入戒治
    處所施以強制戒治，於92年1月17日執行完畢釋放。該次施
    用毒品案件，並經本院判處有期徒刑4月，於92年10月4日縮
    短刑期執行完畢。詎其猶不知悔改，仍於執行完畢五年後之
    98年7月27日上午10時許，在臺中市○區○○里○○路312巷
    2號6樓之1住處內，將海洛因摻水放入注射針筒（未扣案）
    ，再以針筒注射皮下之方式，施用海洛因1次；另基於施用
    第2級毒品甲基安非他命之犯意，於98年7月26日晚間7、8時
    許（即起訴書所載98年7月28日晚間9時即採尿時回溯96小時
    內某時），在上址住處，將甲基安非他命置於玻璃管（未扣
    案）中，點火燒烤產生煙霧再以口鼻吸食之方式，施用甲基
    安非他命1次。嗣於98年7月28日晚間9時許，在台中縣大里
    市○○路○段與德芳南路口，遭警盤查而查獲，並扣得海洛
    因1包（含袋重0.5公克，海洛因驗餘淨重0.044公克）。
二、案經臺中縣警察局霧峰分局報請臺灣臺中地方法院檢察署檢
    察官偵查起訴。
    理    由
一、訊據被告甲○○對於前揭犯罪事實坦承不諱，且其查獲後所
    採尿液，經以氣相層析質譜儀（即GC／MS）方法檢驗結果，
    確呈第一級毒品海洛因之代謝物嗎啡、可待因及第二級毒品
    甲基安非他命陽性反應，有詮昕科技股份有限公司濫用藥物
    尿液檢驗報告1份附卷足憑，且扣案之海洛因1包（含袋重
    0.5公克），經送行政院衛生署草屯療養院鑑定結果，亦檢
    出海洛因（驗餘淨重0.044公克），並有該院鑑定書1件存卷
    可憑。足認被告之自白與事實相符，犯行堪以認定。
二、核被告所為，係違反毒品危害防制條例第10條第1項、第2項
    之施用第一級、第二級毒品罪。被告為供己施用第一、二級
    毒品因而持有第一、二級毒品，其持有之低度行為，已為施
    用之高度行為所吸收，均不另論罪。被告所犯前開二罪間，
    犯意各別、行為互殊，應予分論併罰。
三、公訴意旨雖認被告「前因施用毒品案，經法院分別判處有期
    徒刑10月、1年、5月確定，嗣經減刑，定應執行有期徒刑10
    月，於97年4月25日因縮短刑期假釋出監併付保護管束，於
    97 年7月23日保護管束期滿未經撤銷，視為執行完畢」，5
    年內故意再犯本件有期徒刑以上之罪，係屬累犯云云。然查
    ，依卷附之臺灣臺中地方法院檢察署刑案資料查註紀錄表、
    臺灣高等法院被告前案紀錄表所載，未見被告前有因施用毒
    品案，經法院分別判處有期徒刑10月、1年、5月確定，嗣經
    減刑，定應執行有期徒刑10月，於97年4月25日因縮短刑期
    假釋出監併付保護管束，於97年7月23日保護管束期滿未經
    撤銷之情事，故起訴書犯罪事實欄中之上開記載，恐有錯誤
    。且被告於92年10月4日前案縮短刑期執行完畢後，先於97
    年1月23日再犯施用第一、二級毒品罪，經本院以98年度訴
    字第1508號判決認定為累犯，分別判處有期徒刑8月、6月，
    應執行有期徒刑1年確定，被告現執行中；又另於98年4月28
    日或29日再犯施用第1級毒品罪，復經本院以98年度訴字第
    2652號判決判處有期徒刑9月，因其犯罪時間距前開92年10
    月4日執行完畢時間已逾5年，未認定為累犯等情，均經本院
    調閱各該判決查明屬實，各該判決均未認定被告有前述之前
    案執行完畢之事實，是被告於92年10月4日縮短刑期執行完
    畢後，分別於98年7月27日上午10時許、98年7月26日晚間7
    、8 時許，再犯本件施用第一、二級毒品罪，時間均已逾5
    年，均不構成累犯，附此敘明。
四、爰審酌被告前因施用毒品，經強制戒治及判處徒刑執行完畢
    後，於本案犯行前猶2次施用毒品不輟，可見被告不知悛悔
    警惕，未能深切體認毒品危害之鉅。且衡量施用毒品者，係
    戕害己身健康，對於他人權益之侵害仍屬有限，而被告犯後
    坦承犯行及本院前開2判決對被告之科刑範圍等一切情狀，
    分別量處如主文所示之刑，並定其應執行之刑，以示懲儆。
    又扣案之第一級毒品海洛因一包（含袋重0.5公克，海洛因
    驗餘淨重0.044公克），其包裝與海洛因相結合無從析離而
    應視為毒品，應依該毒品危害防制條例第18條第1項前段之
    規定，宣告沒收銷燬之。至於海洛因鑑驗用罄部分，已不復
    存在，自不為沒收之諭知。
據上論斷，應依刑事訴訟法第273條之1第1項、第299條第1項前
段，毒品危害防制條例第10條第1項、第2項、第18條第1項前段
，刑法第11條前段、第47條第1項、第51條第5款，判決如主文。
中    華    民    國    98    年    10    月    16    日
                        刑事第七庭  法  官  王邁揚
上正本證明與原本無異。
如不服本判決，應於送達後10日內向本院提出上訴狀（須附繕本
），上訴於台灣高等法院台中分院。
上訴書狀如未敘述理由，應於上訴期間屆滿後20日內補提理由書
於本院。
                                    書記官  黃雅青
中    華    民    國    98    年    10    月    16    日
附錄本案論罪科刑法條全文：
毒品危害防制條例第10條
施用第一級毒品者，處 6 月以上 5 年以下有期徒刑。
施用第二級毒品者，處 3 年以下有期徒刑。


司法院資訊處製作；財團法人民間司法改革基金會備份。
